---
title: "Séries Temporais com R"
output: html_notebook
---

Aula do professor Fernando Amaral

1 - A série temporal é uma mesma variável: suposição de relação entre intervalos. 2 - Possui ordem.

> Estacionárias: Mesma média e varância Não Estacionárias: Podem ter efeitos sazonais por ex

> Estocásticas: Fator aleatório que não pode ser explicado Determinísticas: Explicado através de fórmula ou função

```{r}
# install.packages("forecast")

library(forecast)

AirPassengers

```

> Previsão, controle, evolução através do tempo

> Valores Observados:

-   Tendência
-   Sazonalidade
-   Aleaoridade -\> Podem existir

```{r}
summary(AirPassengers)
plot(AirPassengers)
plot(aggregate(AirPassengers))
```

> Arima

-   Robusta e requer dados estacionários
-   Transforma os dados como técnicas de diferenciaçao

> Previsões com Arima

-   AR -\> Autorregressivo: avalia a relação entre os períodos.
-   I -\> Integrado: Aplica diferenciação se necessário.
-   MA -\> Média Móvel: Avalia erros entre períodos e os extrai.

> Gerando uma Janela

```{r}
subst = window(AirPassengers, start=c(1955, 1), end=c(1956,12))
plot(subst)
```

> Gerando decomposição

```{r}
dec = decompose(AirPassengers)
dec
```

> Analisando elementos da decomposição

```{r}
plot(dec)
plot(dec$x)
plot(dec$trend)
plot(dec$seasonal)
plot(dec$random)
```

> Suavização Exponencial

```{r}
x = ets(AirPassengers)
x
```

> Prevendo 2 Anos à frente

```{r}

preview = forecast(x, h=24)
plot(preview)

```

> Arima

```{r}
arima = auto.arima(AirPassengers)
arima
```

> Prevendo com o Arima

```{r}
preview = forecast(arima, h=24)
plot(preview)

```
